臺灣臺南地方法院民事裁定
111年度訴字第116號
原      告  是瑞內(Helmerichs‧Rene)

上列原告與被告臺灣臺南地方檢察署等間請求損害賠償事件，本
院裁定如下：
    主  文
原告應於本裁定送達後十五日內，具狀補正被告臺南市政府警察
局第二分局之代表人姓名及住居所、被告吳俊億之住居所、被告
李威廷之住居所、被告J‧D之中文姓名及住居所，及「訴訟標的
及其原因事實」、「應受判決事項之聲明」（即訴之聲明），如
逾期未補正，即駁回其訴。
    理  由
一、按起訴，應以訴狀表明當事人及法定代理人、訴訟標的及其
    原因事實、應受判決事項之聲明，提出於法院為之。當事人
    書狀，除別有規定外，應記載當事人姓名及住所或居所、有
    法定代理人、訴訟代理人者，其姓名、住所或居所，及法定
    代理人與當事人之關係、供證明或釋明用之證據，民事訴訟
    法第244條第1項、第116條第1項第1款、第2款、第5款分別
    定有明文。又民事訴訟法第244條第1項第2款之「及其原因
    事實」，乃係民國89年修正時增訂；此所謂原因事實，係為
    使訴訟標的特定所必要之事實，原因事實應如何記載，始可
    達到訴訟標的特定之程度，學理上曾有爭執，我國實務上向
    採裁判說之標準，即指「構成要件之事實」，而能使受裁判
    之法律關係與其他法律關係有所區別。進言之，所謂「其原
    因事實」之「其」，即為前文之「訴訟標的」而言，故該原
    因事實係指訴訟標的之原因事實；而訴訟標的恆為權利義務
    （如同法第53條），有時亦稱法律關係（如同法第254條）
    ，於有正當利益或必要時，亦得為其他事項（如同法第247
    條）。依此，前開原因事實，即指權利義務或法律關係之相
    關事實而言。原告之起訴狀對此等事實應循此表明之，始符
    合法定程式。另又所謂「應受判決事項之聲明」乃原告請求
    法院判決之結論，亦即原告請求法院應為如何判決之聲明，
    如原告獲得勝訴之判決，該聲明即成為判決之主文，在給付
    之訴，並為將來據以強制執行之依據及範圍，在確認之訴，
    則於當事人間有確認私法上法律關係之效力。是以原告提起
    給付之訴，所表明訴之聲明，必須明確一定、具體合法，始
    有解決私法上法律關係紛爭之可能。又原告起訴不合程式或
    不備其他要件者，法院應以裁定駁回之。但其情形可以補正
    者，審判長應定期間先命補正，同法第249條第1項第6款定
    有明文。另書狀及其附屬文件，除提出於法院者外，應按應
    受送達之他造人數，提出繕本或影本。前項繕本或影本與書
    狀有不符時，以提出於法院者為準，民事訴訟法第119條亦
    有明文。
二、原告起訴以臺灣臺南地方檢察署、葉淑文、臺南市政府警察
    局第二分局、吳俊億(Wu‧Jun-Yi)、李威廷(Lee‧Wei-Ting)
    、J‧D為被告，惟未列明被告臺南市政府警察局第二分局之
    代表人姓名及住居所、被告吳俊億之住居所、被告李威廷之
    住居所、被告J‧D之中文姓名及住居所。又原告起訴狀所載
    內容，無從辨明其主張之訴訟標的及其原因事實，其訴之聲
    明之記載，亦於法未合。是依前揭規定，原告應補正如主文
    所示之事項，並依民事訴訟法第119條之規定，按被告之人
    數提出起訴狀之繕本或影本到院。　　
三、依民事訴訟法第249條第1項但書，裁定如主文。
中　　華　　民　　國　　111 　年　　1 　　月　　26　　日
                  民事第一庭    法  官　盧亨龍
以上正本係照原本作成。
本裁定不得抗告。
中　　華　　民　　國　　111 　年　　1 　　月　　26　　日
                                書記官  謝婷婷